# 请教陈版，有限责任公司整体改制

提问人：小布丁 198601 时间：2014-12-19 16:08:39
请教陈版，有限责任公司整体改制，可否留有未分配利润？
关于这块是否有明文规定呢？
有同事说在新三板看到过有有限责任公子整体改制留有未分配利润的，这样处理合适吗

回答人：chenyiwei
我理解应把基准日经审计的原有限公司帐面净资产整体折合为股份有限公司的股本和资本公积——股本溢价，不能保留未分配利润，已示将这部分留存收益固化为股份有限公司的投入资本，不能再抽回和用于向股东分红等。